【裁判字號】    92,易,825
【裁判日期】    920512
【裁判案由】    竊盜
【裁判全文】
臺灣臺中地方法院刑事判決                          九十二年度易字第八二五號
    公  訴  人  臺灣臺中地方法院檢察署檢察官
    被      告  丙○○
右列被告因竊盜案件，經檢察官提起公訴（九十二年度偵字第二七四二號），本院判
決如左：
    主  文
丙○○踰越門扇竊盜，處有期徒刑柒月。
    事  實
一、丙○○前於民國（下同）七十八年間因竊盜案件，經本院判處有期徒刑一年二月
    ，緩刑四年，緩刑期內付保護管束確定，於八十三年二月十八日緩刑期滿刑之宣
    告失其效力；又於八十二年間因偽造文書案件，經本院於八十三年四月二十七日
    判處有期徒刑一年確定，於八十四年七月二日假釋縮刑期滿執行完畢；又於九十
    一年間因公共危險案件，經本院判處拘役四十五日確定（均未構成累犯）。其意
    圖為自己不法之所有，於九十一年十一月二十三日深夜二十一、二十二時起至二
    十四日凌晨四、五時間某時，至臺中縣清水鎮○○路六０四之一三號奉安宮，徒
    手將奉安宮側門黏貼玻璃裂痕上之膠帶撕開，把玻璃扳開，伸手穿過門上玻璃，
    將門扇栓鎖推開，而開啟該側門進入廟內，將廟內裝有約新臺幣（下同）二、三
    萬元之保險箱，由正門推出而竊取該保險箱（含其內之香油錢），得手後離去。
    嗣於同年十一月二十四日凌晨四、五時許為廟祝發現保險箱失竊，經報警採取現
    場指紋鑑驗結果為丙○○之指紋而查獲。
二、案經臺中縣警察局清水分局報請臺灣臺中地方法院檢察署檢察官偵查起訴。
    理  由
一、訊據被告丙○○對奉安宮所採指紋係其所有並不否認，雖矢口否認有竊盜之犯行
    ，辯稱：是案發前一日即九十一年十一月二十三日中午有去奉安宮上廁所，上完
    後要從側門進去上香，側門鎖住打不開，我就從正門進去；側門玻璃是黏膠布，
    我用右手扶門把，左手扶玻璃靠在玻璃面膠帶附近云云。惟查：奉安宮裝有春油
    錢之保險箱確於九十一年十一月二十三日深夜至九十一年十一月二十四日凌晨四
    、五時許之間遭竊一節，業經證人即奉安宮副主任委員乙○○證述甚詳，並供稱
    ：小偷是從側門，玻璃原來破掉，上面黏膠帶，小偷把膠帶撕開，把玻璃扳開，
    手伸進去，把閂的鎖打開；九十一年十一月二十三日晚間，廟祝關門時，玻璃上
    的膠帶還在，我有向廟祝確認過，九十一年十一月二十四日我去現場時，廟祝林
    四海告訴我的等語，復有現場照片四幀附卷可稽；再查，臺中縣警察局清水分局
    於案發當天在奉安宮側門之玻璃上採獲指紋二枚，經送內政部警政署刑事警察局
    以輸入電腦比對再由人工確認結果，可資比對指紋一枚，經輸入電腦比對再由人
    工確認結果，與該局檔存丙○○指紋卡之左食指指紋相符，其餘指紋因紋線模糊
    、特徵點不足無法比對等情，亦有內政部警政署刑事警察局鑑驗書在卷可佐，又
    該採指紋之位置係在玻璃隙縫旁，原有膠帶黏貼而膠帶撕除之位置，亦據本件採
    指紋之證人即臺中縣警察局清水分局刑事組小隊長甲○○證稱：採指紋的地點是
    在玻璃上，指紋是在玻璃隙縫的旁，是有貼過膠帶的地方，只是膠帶已經撕掉了
    。該指紋是當天留下來的，帶有灰塵和泥土。（法官問：採指紋的位置，在原先
    應該是有膠帶貼著？）沒有被破壞是應該有膠帶貼著等語，是玻璃上之膠帶既係
    於九十一年十一月二十三日晚間二十一、二十二時之後，奉安宮廟門上鎖後始遭
    撕除，又該採得指紋係在玻璃隙縫旁，膠帶撕除處所採得，原為膠帶所覆蓋之位
    置，顯見應係撕除膠帶之竊賊所留下，再該指紋經鑑識係被告所有，足見該指紋
    係被告行竊時撕除膠帶所留下，本件確係被告所行竊亦明。被告先辯稱：未到過
    奉安宮云云，後再辯稱：係九十一年十一月二十三日有推奉安宮側門要上香，但
    側門鎖住打不開，有將左手靠在玻璃上膠帶附近云云，惟證人乙○○亦證稱：白
    天側門是自動關起來，沒有上鎖，推開就可以，晚上九、十點多廟公去關門，才
    會上鎖等語，是被告所辯已非可採；再查，該指紋採得之位置係膠帶撕除處，倘
    被告係日間前往上香，於日間玻璃上尚有膠帶黏貼之情況下，指紋應僅印於膠帶
    上或膠帶黏貼位置以外之玻璃上，自無可能於膠帶撕除之玻璃位置採到被告指紋
    ，更足佐證被告所辯非可採信，事證明確，被告右揭犯行堪予認定。
二、核被告所為，係犯刑法第三百二十一條第一項第二款之踰越門扇竊盜罪。爰審酌
    被告年近三十六歲，其有偽造文書等前科，亦經本院調閱該案件之執行卷宗核閱
    無訛，本件係於夜間踰越門扇方式竊取奉安宮之保險箱，所竊之物係保險箱（含
    香油錢），暨其犯罪之動機、方法及犯後態度等一切情狀，量處如主文所示之刑
    。
據上論斷，應依刑事訴訟法第二百九十九條第一項前段，刑法第三百二十一條第一項
第二款，判決如主文。
中      華      民      國    九十二    年      五      月     十二     日
                                        臺灣臺中地方法院刑事第四庭
                                            法  官    黃  家  慧
右正本證明與原本無異。
如不服本判決，應於送達後十日內向本院提出上訴狀(須附繕本)，上訴於台灣高等
法院台中分院。
                                            書記官
中      華      民      國    九十二    年      五      月     十二     日
附錄論罪科刑法條
中華民國刑法第三百二十一條第一項第二款：
犯竊盜罪而有左列情形之一者，處六月以上、五年以下有期徒刑：
二  毀越門扇、牆垣或其他安全設備而犯之者。


司法院資訊處製作；財團法人民間司法改革基金會備份。
